【裁判字號】    99,重勞訴,12
【裁判日期】    991217
【裁判案由】    給付退休金
【裁判全文】
臺灣臺中地方法院民事判決            99年度重勞訴字第12號
原      告  乙○○
訴訟代理人  涂芳田律師
複 代 理人  楊雯齡律師
被      告  丁○○○保險股份有限公司
法定代理人  甲○○
訴訟代理人  丙○○
上列當事人間請求給付退休金事件，本院於民國99年11月26日言
詞辯論終結，判決如下：
    主  文
被告應給付原告新臺幣陸佰貳拾柒萬肆仟柒佰貳拾元，及自民國
九十九年二月二十日起至清償日止，按年息百分之五計算之利息
。
原告其餘之訴駁回。
訴訟費用新臺幣柒萬仟零柒拾貳元，由被告負擔新臺幣陸萬貳
仟捌佰肆拾元；餘由原告負擔。
本判決原告勝訴部分於原告以新臺幣貳佰零玖萬貳仟元為被告供
擔保後，得假執行；但被告如以新臺幣陸佰貳拾柒萬肆仟柒佰貳
拾元為原告預供擔保後，得免為假執行。
原告其餘假執行之聲請駁回。
    事實及理由
一、原告起訴主張：
  (一)原告自民國86年12月24日起任職於被告，於99年1月20日退
    休，年資共12年1個月，被告應給付原告之退休金金額計算
    如下：原告自86年12月24日起至87年3月31日止，年資為3個
    月，折算為0.3個基數，原告於前開期間之基本薪、出勤津
    貼及責任津貼之平均數為新臺幣（下同）18,692元，0.3個
    基數則為5,608元。嗣被告自87年4月1日起適用勞動基準法
    ，則原告自87年4月1日起至99年1月20日止，年資為11年10
    個月，依勞動基準法第55條第1項第1款規定，退休前15年，
    每年2個基數，未滿1年，以1年計算，故11年10個月為24個
    基數，而原告退休前6個月平均工資，係自98年7月20日起至
    99年1月19日止之薪資，扣除非經常性給與部分，平均每月
    為261,213元，加上每月領取之業務推動費41,437元，則原
    告退休前6個月之平均工資每月為302,829元，再乘以24個基
    數，即為7,267,896元。是被告應給付原告之退休金為第1年
    度3個月年資之退休金5,608元加計87年4月1日至99年1月20
    日年資之退休金7,267,896元，合計7,273,504元，前開金額
    業經被告核算同意，原告亦簽署收據交付被告，詎被告竟拒
    不給付。再依勞動基準法施行細則第29條第1項規定，被告
    應自原告退休之日起30日內給付退休金，故被告至遲應於99
    年2月19日前給付原告，而被告迄未給付，依法應加給遲延
    利息。爰依勞動法規及兩造勞動契約之法律關係，請求被告
    給付退休金及遲延利息等語。
  (二)對被告答辯之陳述：
  1.被告係於99年6月21日以新壽外人懲字第0990000222號函（
    下稱被告系爭處分函）撤銷原告在保險公會之人身保險業務
    員登錄，姑不論該處分是否過當，然該函之意思表示應於受
    處分人即原告於99年6月23日收受時生效，並不生溯及效力
    。兩造間之勞動契約於原告99年1月20日退休離職時已終止
    ，系爭處分函與兩造間勞動契約之終止無關。況原告縱經被
    告撤銷登錄，惟原告並非遭免職，故兩造間之僱傭關係不會
    因原告被撤銷登錄而不存在。
  2.因98年金融風暴，故大家之業績都下降，惟在此之前，原告
    之業績與退休前之業績相似。原告於95、96年連續2年業績
    榮獲僅有百分之1之頂尖業務員能獲得之美國MDRT（國際性
    壽險業務員百萬圓桌會員資格）。且被告為防止業務人員在
    退休前異常暴增業績，亦訂有防制辦法，即依據退休人員前
    3年之平均新契約業績乘以1.5倍作為管制退休人員在退休前
    6個月遽增之平均工資，原告被管制之上限金額為336,257元
    。而原告退休前6個月之平均工資為302,829元，並未逾越上
    限。且被告之薪資計算方式係以28天為1個月，每年以13個
    月計算。原告退休前6個月新增之業績，即第1年度育成報酬
    ，亦即原告在受薪前1個月所作業績之報酬，如附表其中之
    育成報酬欄所示之金額；其他所得，均係延續性之業績報酬
    金。可知，原告退休前6個月之第1年度育成報酬金，與原告
    於94年第1工作月至96年第13工作月間之第1年度育成報酬金
    平均約5至8萬元，約略相當，並無暴增之情事。另被告95年
    8月24日（95）新壽外企字第0102號函說明第2項載明：業務
    推動費得加入「平均工資計算」，故原告平均工資應加計被
    告每月給付原告之業務推動費。
  (三)並聲明：1.被告應給付原告7,273,504元，及自99年2月20日
    起至清償日止，按年息百分之5計算之利息。2.願供擔保，
    請准宣告假執行。
二、被告則以：
  (一)原告為保險業務員，從事保險招攬業務本應善盡其責，親自
    確認要保人、被保險人在要保書上親自簽名。原告於98年6
    月9日向訴外人羅光傑招攬長保安康終身壽險保單（保單號
    碼：0000000000，下稱系爭保單），而在系爭保單之業務員
    報告書（下稱系爭報告書）簽章確認其已親眼見證要保人、
    被保險人親自簽名於系爭保單之要保書（下稱系爭要保書）
    ，然由系爭要保書上要保人簽章欄、被保險人簽章欄羅光傑
    之簽名與羅光傑於98年10月所填寫之「保險契約內容變更申
    請書」（下稱系爭變更申請書）文件交叉比對，可知，兩份
    文件其中羅光傑之簽名有顯著差異，足認系爭要保書之要保
    人、被保險人簽章欄上之簽名，均非羅光傑親筆簽名，顯見
    原告未於招攬系爭保單時，親自見證要保人、被保險人親自
    簽名，惟卻以其所書寫之系爭報告書向被告為不實說明，而
    有欺瞞之故意，依保險業務員管理規則第19條第1項第7款及
    被告所訂新契約招攬違失處分辦法（下稱系爭處分辦法）第
    4 條規定，原告應受撤銷登錄處分。則原告顯於98年6月9日
    即已明知其應受撤銷登錄處分，被告並已於99年6月21日發
    函予原告，撤銷原告之業務員登錄。因保險業務員一經撤銷
    登錄即喪失身為業務員之資格，客觀上亦無從再為招攬保險
    之行為，亦即喪失成為保險公司員工之資格，故兩造已於98
    年6月9日終止勞動契約，原告已非被告之業務員，其在職期
    間已無從符合「工作10年以上，年滿60歲」之退休要件，而
    無請求退休金之權利。
  (二)而原告為避免其受撤銷登錄處分之條件成就，以規避其受撤
    銷登錄之不利益，在其依職務應製作之系爭報告書上為不實
    之記載，且被告因受原告欺瞞而不知實情，以致未能即時將
    原告撤銷登錄，原告以製作不實系爭報告書之不正當方法為
    手段，阻止其撤銷登錄條件成就，依民法第101條第1項規定
    ，視為撤銷登錄條件已成就，故應視為原告於98年6月9日見
    證不實之時，已受撤銷登錄處分，是原告自無請求被告給付
    退休金之權。
  (三)又如原告之退休條件成就，原告將受有退休金之利益，而原
    告為促使其退休條件成就，亦即促使原告任職滿10年之條件
    成就，乃以在系爭報告書登載不實之不正當行為，規避其應
    受之撤銷登錄處分，以促使其「工作10年以上，年滿60歲」
    之退休條件成就，企圖獲取退休金之利益，依民法第101條
    第2項規定，應視為退休條件不成就。故原告未符合退休要
    件，並無請求退休金之權利。
  (四)羅光傑於98年10月辦理保險契約內容變更，即變更簽名時，
    該系爭變更申請書並未顯示有系爭要保書之原始簽名字樣，
    且受理系爭要保書及系爭變更申請書係分別隸屬於被告不同
    單位之權責，故受理系爭變更申請書之單位亦無從查證系爭
    要保書簽名字樣為何。被告係因羅光傑於99年5月要求解約
    ，始覺事有蹊蹺，乃進行調查，惟因羅光傑不肯配合，以致
    無法確認系爭要保書是否為羅光傑所親簽，經被告自行調閱
    相關文件逐一比對後，乃於99年6月1日認定系爭要保書應非
    羅光傑親簽，迄至本件訴訟中，經原告自認始知為原告所簽
    ，故被告係於99年6月1日查知原告有見證不實情事。
  (五)原告所提出之退休事實表清楚列有被告各層級人員簽核之欄
    位，而該等簽核欄位均為空白，顯見該表本應經有權簽署之
    人簽核後始生效力，然尚未經被告權責人員簽核，即未經認
    可，自屬無效力之表單。另原告係於99年3月4日填寫退休金
    收據，而退休事實表之製作日期為99年3月18日，係於原告
    簽署收據之後，原告主張係被告先製作退休事實表，其確認
    無誤後才簽署收據，顯屬不實。
  (六)原告於98年上半年度之每月報酬，約略介於4萬元至14萬元
    之間，平均每月報酬約8萬餘元左右，惟於98年下半年（即
    退休前）之每月報酬，卻暴增介於6萬元至31萬元間，平均
    每月報酬二、三十萬元。原告於98年第8工作月至99年第1工
    作月之第1年度育成報酬平均高達7萬餘元，然原告98年第1
    至7工作月之月平均僅約32,447元；97年度全年之月平均亦
    僅有32,317元，顯見原告明知其即將屆滿工作年限及年齡條
    件，而刻意拉抬自己退休前之每月報酬，以圖提高其平均工
    資，而使其平均工資遠超過合理預期之數額，對照勞工退休
    金條例第14條規定退休準備金係由雇主依一定比例提撥之精
    神，原告此舉顯已侵害其他退休準備金權利人之權益，實與
    民法第148條誠信原則有所違背。而原告新契約業績係自98
    年第7工作月起設限，且原告98年第12工作月之新契約業績
    即超過管制業績，顯見該所謂管制業績並非不可超過。退萬
    步言，縱令原告得請領退休金，因原告自稱其98年第8工作
    月至99年第1工作月之報酬與其過往之報酬相當，並無偏高
    之情，則應以其過往報酬即96年第1工作月至99年第1工作月
    之平均工資為基礎計算退休金。
  (七)被告所給付之業務推動費係供業務員於拓展業務時，用以與
    客戶交際之費用，由業務員於核定數額範圍內，依實際情形
    檢具發票核銷之費用，非業務員所得，顯與勞動基準法第2
    條第3項所稱之工資不同，充其量僅係被告為促進業務之退
    展所為之恩惠性給與，不得列入平均工資計算。且從被告95
    年8月24日（95）新壽外企字第0102號函說明第2項載明業務
    推動費「得」加入平均工資計算，非應加入，可知，該恩惠
    性給與並非必然須列入平均工資中。換言之，業務推動費既
    係被告恩惠性給與，原告要無主張將其納入勞動基準法平均
    工資計算之權等語資為抗辯。
  (八)並聲明：1.原告之訴及假執行之聲請均駁回。2.如受不利判
    決，願供擔保請准宣告免為假執行。
三、兩造依民事訴訟法第270條之1第1項第3款規定，整理並協議
    簡化爭點如下：
  (一)兩造不爭執之事實：
  1.原告自86年12月24日起受僱於被告，在被告之中南通一處擔
    任組長，職務為保險業務員，負責招攬保單。
  2.原告於98年6月9日向羅光傑招攬系爭保單，系爭要保書上要
    保人簽章欄及被保險人簽章欄中之「羅光傑」簽名字樣，均
    非羅光傑親自簽名，而係原告所簽。
  3.系爭變更申請書上要保人簽章欄及被保險人簽章欄中之「羅
    光傑」簽名字樣，則均係羅光傑親自簽名。
  4.原告於羅光傑投保系爭保單之系爭報告書「本要保書各欄及
    詢問事項，確經本人當面向要保人、被保險人及法定代理人
    （要保人為未成年者時）說明，並眼見要保人、被保險人及
    法定代理人親自填寫及簽名蓋章無誤。如有不實之報告，願
    負違約責任及法律責任」欄中之業務員簽章欄中親自簽名。
  5.被告於系爭處分辦法第4條第6項規定：「要保書及其附件非
    由要、被保險人親自簽名者（見證不實），招攬人應予撤銷
    登錄處分」。
  6.被告於99年6月21日以原告招攬羅光傑投保系爭保單有「要
    保書及其附件非由要、被保險人親自簽名者（見證不實）」
    情事為由，對原告為撤銷登錄處分，並發函通知原告，原告
    已於99年6月23日收到前開函文。
  7.原告係適用勞動基準法之退休金計算標準（即舊制）。
  8.被告於99年1月11日以新壽外人退字第0990000005號函核准
    原告自99年1月20日自請退休。
 (二)本件之爭點：
  1.被告辯稱兩造已於98年6月9日終止勞動契約，是否有理由？
  2.被告是否應給付退休金予原告？如是，應給付之金額為何？
四、得心證之理由：
  (一)原告主張：其於99年1月20日自被告公司退休，故兩造間之
    勞動契約係於99年1月19日終止等語；被告則辯稱：兩造間
    之僱傭關係已於98年6月9日終止等語。經查：
  1.按，99年09月14日修正發布前之保險業務員管理規則（下稱
    保險業務員管理規則）第19條第1項第7款規定：「業務員有
    下列情事之一者，除有犯罪嫌疑，應依法移送偵辦外，其行
    為時之所屬公司並應按其情節輕重，予以3個月以上1年以下
    停止招攬行為或撤銷其業務員登錄之處分：七、代要保人或
    被保險人簽章、或未經其同意或授權填寫有關保險契約文件
    。」。復按，系爭處分辦法第3條規定：「本辦法所稱之『
    新契約招攬違失』係指未依公司規定從事招攬服務及違反『
    保險業務員管理規則』第19條所列情事，除涉有犯罪嫌疑者
    依法移送偵辦外，本公司得依照本辦法罰則規定予以處理」
    ；另第4條第6項規定：「要保書及其附件非由要、被保險人
    親自簽名者（見證不實），招攬人應予撤銷登錄處分」，有
    系爭處分辦法在卷可參（見本院卷第14頁）。查系爭要保書
    上要保人簽章欄及被保險人簽章欄中之「羅光傑」簽名字樣
    ，均非羅光傑親自簽名，而係原告所簽。然原告卻於系爭報
    告書中簽名聲明：其眼見要保人、被保險人在系爭要保書上
    親自填寫及簽名蓋章無誤等情，為兩造所不爭執（見兩造不
    爭執之事實2.及4.所載）。查原告前開見證不實之行為，固
    然違反系爭處分辦法第4條第6項規定，然被告業於99年1月
    11日以新壽外人退字第0990000005號函核准原告自99年1月
    20日自請退休，嗣於99年6月21日始以原告招攬羅光傑投保
    系爭保單有「要保書及其附件非由要、被保險人親自簽名（
    見證不實）」情事為由，對原告為撤銷登錄處分，並發函通
    知原告，經原告於99年6月23日收受該函等情，亦為兩造所
    是認（見兩造不爭執之事實6.及8.所載）。而系爭處分辦法
    並未規定其處分有溯及生效之效力；另保險業務員管理規則
    亦未規定其處分有溯及生效之效力，則被告於99年6月21日
    對原告為撤銷登錄處分，該處分自無溯及生效之效力。而被
    告既已核准原告自99年1月20日起退休，兩造間之僱傭關係
    已於99年1月19日終止，被告縱於99年6月21日再對原告為撤
    銷登錄處分，亦不影響兩造間之僱傭關係已於99年1月19日
    終止之事實。被告辯稱兩造已溯及於98年6月9日終止僱傭關
    係云云，並無所據，實難憑採。
  2.次按，因條件成就而受不利益之當事人，如以不正當行為阻
    其條件之成就者，視為條件已成就。因條件成就而受利益之
    當事人，如以不正當行為促其條件之成就者，視為條件不成
    就，民法第101條定有明文。又按，勞工工作10年以上年滿
    60歲者，得自請退休，為勞動基準法第53條第3款所明定。
    查，原告自行於系爭要保書上要保人簽章欄及被保險人簽章
    欄中簽署「羅光傑」之簽名後，為達掩飾其代羅光傑簽名之
    目的，時間緊接的又於同日在系爭報告書中簽名聲明其眼見
    要保人、被保險親自簽名之行為，應係原告為達同一目的所
    接續進行之行為，於社會行為評價上，應認僅屬接續之一行
    為，是尚難認原告於系爭報告書中簽名聲明其眼見要保人、
    被保險人親自簽名之見證不實行為，係屬以不正當行為阻止
    其被撤銷登錄之條件成就。另原告固有代要保人、被保險人
    簽名及見證不實而違反保險業務員管理規則第19條及系爭處
    分辦法第4條第6項規定之行為，然原告係39年1月5日出生，
    有原告個人基本資料查詢結果在卷可查，故其於99年1月19
    日時符合自請退休條件，係因其已工作10年以上且年滿60歲
    ，據此即難認其在系爭報告書上登載不實之行為，有何促使
    其退休條件成就之情形。故被告上開所辯，均無理由。
  (二)而被告既已核准原告於99年1月20日自請退休，依法即應給
    付原告退休金，又原告係適用勞動基準法之退休金計算標準
    （即舊制），為兩造所不爭執（見兩造不爭執之事實7.所載
    ），則就原告得請求之退休金金額計算如下：
  1.按工資：謂勞工因工作而獲得之報酬；包括工資、薪金及按
    計時、計日、計月、計件以現金或實物等方式給付之獎金、
    津貼及其他任何名義之經常性給與均屬之，勞動基準法第2
    條第3款定有明文。而勞動基準法第2條第3款所稱之其他任
    何名義之經常性給與係指差旅費、差旅津貼及交際費以外之
    給與，勞動基準法施行細則第10條第9款所明定。查，被告
    所給付之業務推動費，係供業務員於拓展業務時，用以與客
    戶交際之費用，由業務員於核定數額範圍內，依實際情形檢
    具發票核銷之費用，非業務員所得等情，為兩造所不爭執（
    見本院卷第196、197、202頁）。可知，業務推動費係屬交
    際費之性質，揆之勞動基準法施行細則第10條第9款規定，
    並非屬勞動基準法第2條第3款規定之工資。原告雖主張依被
    告95年8月24日（95）新壽外企字第0102號函規定，業務推
    動費應加入平均工資中計算等語。然觀之前開函文說明二記
    載：「特予優惠將組長業務推動費、區主任業務發展費於適
    用勞退舊制計算基數金額時，得加入『平均工資』中計算」
    等語（見本院卷第179頁），可知，該函文係規定「得」加
    入平均工資中計算，並非「應」加入計算，則業務推動費既
    非屬勞動基準法第2條第3款規定之工資範疇，被告於給付原
    告退休金時，是否將業務推動費加入平均工資中計算，被告
    自有決定之權，並非一定須加入計算。是原告主張業務推動
    費應列入平均工資中計算乙節，並無理由。
  2.次按「勞工退休金之給與標準如左：一、按其工作年資，每
    滿1年給與兩個基數。但超過15年之工作年資，每滿1年給與
    1個基數，最高總數以45個基數為限。未滿半年者以半年計
    ；滿半年者以1年計。」、「前項第1款退休金基數之標準，
    係指核准退休時1個月平均工資。」，為勞動基準法第55條
    第1項第1款及第2項所明文。再按「平均工資係謂計算事由
    發生之當日前6個月內所得工資總額除以該期間之總日數所
    得之金額」，亦為勞動基準法第2條第4款所明定。由於勞動
    基準法暨施行細則對於「一個月平均工資」並無定義，該法
    第2條第4款雖有「平均工資」定義，惟係屬「日平均工資」
    之意，且因計算事由發生之當日前6個月之總日數，由於大
    月小月不同，分別為181天至184天，而非180天，平均每月
    之日數應為30.17天至30.67天而非30天，故一律以30天計算
    ，將使勞工應得之資遣費、退休金、職業災害補償費減少，
    故改以「日平均工資」乘以計算期間每月之平均日數為計算
    標準，等於以勞工退休前6個月工資總額直接除以6，較為簡
    易、準確及合理（行政院勞工委員會83年4月9日臺83勞動二
    字第25564號函參照）。查：
  (1)被告薪資計算方式係以28天為1個月，每年以13個月計算等
    情，為兩造所不爭執（見本院卷第171頁）。則原告退休前6
    個月之每月平均工資，係自97年7月20日起至99年1月19日止
    之工資總額扣除非經常性給與部分後每月平均之金額。而原
    告於98年第8工作月至99年第1工作月之核薪業績、經常性給
    與部分之工資（即工資總額扣除非經常性給與部分）、工資
    中其中之育成報酬及續年度服務報酬之金額，分別如附表各
    欄所示等情，有業務津貼表在卷可佐（見本院卷第184至190
    頁）。其中98年第8工作月為係98年7月8日至98年8月4日，
    而其中98年7月20日至98年8月4日期間始屬原告退休前6個月
    ，則該期間之工資應按98年第8工作月之天數比例計算為56,
    802元（計算式：99,404×16/28＝56,802）等情，亦為兩造
    所不爭執（見本院卷第180頁、第196頁）。而業務推動費不
    應加入平均工資中計算，已如前述，則揆之前開規定，原告
    退休前6個月每月平均工資為261,213元【計算式：（56,802
    ＋177,698＋235,652＋237,967＋304,075＋311,617＋243,
    466）÷6＝261,212.83，元以下四捨五入】。
  (2)而觀之附表所示，原告98年度第8工作月至99年度第1工作月
    所領取之經常性給與部分之工資數額介於99,404元至311,
    617元，然其中之育成報酬即新契約第1年度之報酬僅介於42
    ,048元至89,073元；而續年度服務報酬即舊契約之續年度報
    酬則介於35,153元至196,227元，可知，原告所領取工資之
    多數比例係因舊契約之續年度報酬。況被告於98年9月30日
    發文通知：「1.通知98年第11工作月屆退人員名單。2.現行
    屆退組長業績限額，係以其前3年（39工作月）平均新契約
    業績為基數×1.5倍，作為管制上限，連續7個工作月皆使用
    同一限額。原告之平均業績乘以1.5倍金額為336,257元」，
    有前開通知影本在卷可查（見本院卷第122、123頁）。而原
    告新契約業績係自98年第7工作月起設限，其中僅98年度第
    12工作月之新契約業績為350,900元，超過管制業績336,257
    元等情，為被告所自承（見本院卷第197頁、第202頁背面）
    。足見，原告退休前6個月之新契約業績僅98年度第12工作
    月有超過被告之管制數額，然超過之數額僅14,643元（計算
    式：350,900－336,257＝14,643），數額非鉅。故被告辯稱
    ：原告刻意拉抬自己退休前之每月報酬，使其平均工資遠超
    過合理預期之數額，有違民法第148條誠信原則等語，並不
    足採。再者，被告亦稱：超過管制數額並不會影響原告退休
    金平均工資之計算等語（見本院卷第202頁背面）。故原告
    98年度第12工作月之新契約業績雖超過被告之管制數額，亦
    不影響其平均工資之計算。至被告辯稱：平均工資應以原告
    退休前3年之每月平均工資計算等語，並無所據，實難憑採
    。
  (3)原告另主張：其自86年12月24日任職起至87年3月31日止，
    期間為3個月，應折算為0.3個基數，原告之基本薪、出勤津
    貼及責任津貼之平均數為18,692元，0.3個基數為5,608元等
    情，為被告所不爭執（見本院卷第126頁背面）。另原告自
    87年4月1日起至99年1月19日之工作年資為11年9個月19天，
    依勞動基準法第55條第1項第1款規定，其基數為24。而原告
    退休前6個月每月平均工資為261,213元，已如前述，則原告
    自87年4月1日起至99年1月19日之工作年資部分之退休金為
    6,269,112元（計算式：261,213×24＝6,269,112）。從而
    ，被告應給付原告之退休金為6,274,720元（計算式：5,608
    ＋6,269,112＝6,274,720）。至原告雖主張：依被告所製作
    之退休事實表所載，其退休金總額為7,273,504元等語，然
    該退休事實表上並無被告任何人員之簽章，顯見被告並未核
    定原告之退休金即為該表上所載之金額，原告據該退休事實
    表主張退休金金額，並不足採。
  3.又按，雇主應給付之勞工退休金應自勞工退休之日起30日內
    給付之，勞動基準法施行細則第29條第1項著有明文。準此
    ，原告既係於99年1月20日退休，被告即應自原告退休之日
    起30日內即99年2月19日前給付退休金，是原告請求自99年2
    月20日起至清償日止，按年息百分之5計算之法定遲延利息
    ，核無不合。
五、綜上所述，原告依勞動法規及兩造勞動契約之法律關係，請
    求被告給付6,274,720元，及自99年2月20日起至清償日止，
    按年息百分之5計算之利息，為有理由，應予准許；超過上
    開應准許之金額部分，非屬正當，應予駁回。
六、本件事證已臻明確，兩造其餘攻擊、防禦方法及所提出之各
    項證據資料，核與判決結果不生影響，爰不逐一論述，附此
    敘明。
七、兩造各自陳明願供擔保聲請宣告假執行及免為假執行，經核
    原告勝訴部分，合於法律規定，爰分別酌定相當之擔保金額
    宣告之；至原告敗訴部分，其假執行之聲請已因訴之駁回而
    失所依據，應併予駁回。
八、本件訴訟費用額確定為73,072元，由被告負擔62,840元，餘
    由原告負擔。
九、據上論結，原告之訴為一部有理由，一部無理由，依民事訴
    訟法第79條、第87條第1項、第390條第2項、第392條第2項
    ，判決如主文。
中    華    民    國    99    年    12    月    17    日
                  民事第三庭    審判長法  官  許秀芬
                                      法  官  林慧貞
                                      法  官  黃佳琪
正本係照原本作成。
如對本判決上訴，須於判決送達後20日內向本院提出上訴狀。
中    華    民    國    99    年    12    月    17    日
                                      書記官
附表：
┌───────┬───────┬─────┬─────┬────┬─────┐
│工作月        │期間          │核薪業績  │經常性給與│其中之育│其中之續年│
│              │              │（新臺幣）│部分之工資│成報酬  │度服務報酬│
├───────┼───────┼─────┼─────┼────┼─────┤
│98年第8工作月 │98年7月8日至98│ 209,325元│  99,404元│42,048元│  35,153元│
│              │年8月4日      │          │          │        │          │
├───────┼───────┼─────┼─────┼────┼─────┤
│98年第9工作月 │98年8月5日至98│ 212,152元│ 177,698元│56,474元│  66,108元│
│              │年9月1日      │          │          │        │          │
├───────┼───────┼─────┼─────┼────┼─────┤
│98年第10工作月│98年9月2日至98│ 296,718元│ 235,652元│81,045元│ 132,679元│
│              │年9月29日     │          │          │        │          │
├───────┼───────┼─────┼─────┼────┼─────┤
│98年第11工作月│98年9月30日至 │ 283,499元│ 237,967元│54,027元│ 162,264元│
│              │98年10月27日  │          │          │        │          │
├───────┼───────┼─────┼─────┼────┼─────┤
│98年第12工作月│98年10月28日至│ 350,900元│ 304,075元│86,336元│ 196,227元│
│              │98年11月24日  │          │          │        │          │
├───────┼───────┼─────┼─────┼────┼─────┤
│98年第13工作月│98年11月25日至│ 319,202元│ 311,617元│89,073元│ 161,032元│
│              │98年12月22日  │          │          │        │          │
├───────┼───────┼─────┼─────┼────┼─────┤
│99年第1工作月 │98年12月23日至│ 299,812元│ 243,466元│85,135元│ 136,831元│
│              │99年1月19日   │          │          │        │          │
└───────┴───────┴─────┴─────┴────┴─────┘


司法院資訊處製作；財團法人民間司法改革基金會備份。
